臺灣臺南地方法院民事裁定
111年度監宣字第701號
聲  請  人  王進祿  
代  理  人  陳昭成律師
上列聲請人聲請另行選定監護人事件，本院裁定如下：
    主      文
選定王進祿（男，民國00年0月00日生，身分證統一編號：Z0000
00000號）為受監護宣告之人王陳秀雲（女，民國00年0月00日生
，身分證統一編號：Z000000000號）之監護人。
指定楊王惠娟（女，民國00年0月0日生，身分證統一編號：Z000
000000號）為會同開具財產清冊之人。
聲請程序費用由受監護宣告之人王陳秀雲負擔。
    理      由
一、按監護人有下列情形之一，且受監護人無第1094條第1項之
    監護人者，法院得依受監護人、第1094條第3項聲請權人之
    聲請或依職權，另行選定適當之監護人：死亡。經法院許
    可辭任。有第1096條各款情形之一。又法院為監護之宣告
    時，應依職權就配偶、四親等內之親屬、最近一年有同居事
    實之其他親屬、主管機關、社會福利機構或其他適當之人選
    定一人或數人為監護人，並同時指定會同開具財產清冊之人
    。法院選定監護人時，應依受監護宣告之人之最佳利益，優
    先考量受監護宣告之人之意見，審酌一切情狀，並注意下列
    事項：受監護宣告之人之身心狀態與生活及財產狀況。受
    監護宣告之人與其配偶、子女或其他共同生活之人間之情感
    狀況。監護人之職業、經歷、意見及其與受監護宣告之人
    之利害關係。法人為監護人時，其事業之種類與內容，法
    人及其代表人與受監護宣告之人之利害關係。民法第1113條
    準用第1106條、第1111條第1項、第1111條之1分別定有明文
    。復按民國97年5月2日修正之民法親屬編第四章條文施行前
    所設置之監護人，於修正施行後，適用修正後之規定。民法
    親屬編施行法第14之2條定有明文。又上開修正民法總則施
    行前，已為禁治產宣告者，於新法施行後，視為已為監護宣
    告；新法施行前已繫屬於法院之禁治產事件，其聲請禁治產
    宣告者，視為聲請監護宣告；並於新法施行後，均適用新法
    之規定，此觀民法總則施行法第4條第2項規定自明。本件受
    監護宣告之人王陳秀雲前經本院以94年度禁字第150號民事
    裁定為禁治產宣告，依上開規定，於98年11月23日新法施行
    後，視為已為監護宣告並適用新法之規定。
二、本件聲請意旨略以：聲請人為受監護宣告之人王陳秀雲之次
    子，王陳秀雲前經本院於94年9月6日以94年度禁字第150號
    民事裁定宣告為受監護宣告之人，並由其配偶王德福任監護
    人，惟王德福已於111年11月10日死亡，有另行選定監護人
    之必要，而王陳秀雲與聲請人為母子，二人關係密切，爰聲
    請選定聲請人擔任監護人，並指定王陳秀雲之長女楊王惠娟
    擔任會同開具財產清冊之人等語。
三、經查：
（一）聲請人主張之事實，業據提出戶籍謄本、親屬系統表、本
      院94年度禁字第150號民事裁定影本為證，堪以認定。本
      件受監護宣告之人王陳秀雲之原監護人王德福已死亡，聲
      請人為王陳秀雲之次子，為其直系血親，故其聲請為王陳
      秀雲另行選定監護人，即無不合。
（二）本院審酌聲請人為王陳秀雲之次子，彼此關係密切，具有
      相當之信賴關係，適於執行監護職務，且王陳秀雲之其他
      手足黃陳秀琴、莊陳秀卿、子女楊王惠娟、王惠瑩均同意
      由聲請人擔任監護人，有其等出具之親屬會議同意書、印
      鑑證明在卷可參（見本院卷第53至57頁），是本院認由聲
      請人擔任王陳秀雲之監護人，應符合王陳秀雲之最佳利益
      ，爰選定王進祿擔任受監護宣告之人王陳秀雲之監護人，
      併依上開人等之意見，指定楊王惠娟為會同開具財產清冊
      之人。
四、復按監護人應以善良管理人之注意，執行監護職務。又監護
    人於執行監護職務時，因故意或過失，致生損害於受監護人
    者，應負賠償之責。且法院於必要時，得命監護人提出監護
    事務之報告、財產清冊或結算書，檢查監護事務或受監護人
    之財產狀況。民法第1113條準用同法第1100條、第1109條第
    1項、第1103條第2項規定均有明示，則監護人王進祿自應妥
    適管理受監護宣告之人王陳秀雲之財產，並使用於王陳秀雲
    照護所需費用。另依民法第1113條準用同法第1099條之規定
    ，於監護開始時，監護人王進祿對於受監護宣告之人王陳秀
    雲之財產，應會同開具財產清冊人楊王惠娟，於2個月內開
    具財產清冊並陳報法院，併此敘明。
五、依家事事件法第164條第2項，裁定如主文。
中　　華　　民　　國　　111 　年　　12　　月　　15　　日
                   家事法庭法　官　許嘉容
以上正本係照原本作成。　　　　　　　　　
如不服本裁定，應於送達後10日內向本院提出抗告狀，並繳納抗
告費新臺幣1,000元。
中　　華　　民　　國　　111 　年　　12　　月　　15　　日
                            書記官  李雅涵